# 非同一控制下企业合并形成的长期股权投资的或有对价

提问人：liubin988513 时间：2015-01-08 12:25:21
非同一控制下企业合并形成的长期股权投资的或有对价 投资方取得被投资单位的权益性投资时，交易各方在投资协议中约定， 根据未来一项或 多项或有事项的发生， 投资方通过发行额外证券、支付额外现金或其他资产等方式追加投资 对价，或者要求被投资单位返还之前已经支付的对价， 即存在或有对价安排。投资方应将或 有对价作为取得投资转移对价的一部分，按照其在取得投资日的公允价值计入长期股权投资 的初始投资成本。同时，根据《企业会计准则第 13 号一或有事项》、《企业会计准则第 22 号一金融工具确认和计量》和《企业会计准则第 37 号一一金融工具列报》等准则的有关规 定，相应将或有对价确认为权益、金融负债或金融资产。 取得长期股权投资日后，或有对价为权益性质的，不确认其后续公允价值变动； 或有对 价为金融资产或金融负债性质的，应按照《企业会计准则第 22 号一一金融工具的确认和计 量》采用公允价值计量，公允价值变化产生的利得和损失应当根据该准则的规定计入损益（如 或有对价被归类为以公允价值计量且其变动计入当期损益的金融资产或金融负债）或其他综 合收益（如或有对价被归类为可供出售金融资产） 。 上述对非同一控制下企业合并所涉及的或有对价在购买方个别报表层面的会计处理原 则可以归结为：将《企业会计准则第 20 号——企业合并》规定的购买方合并报表层面对或 有对价的初始确认和计量以及后续计量原则“下推”到购买方个别报表层面。
计量期是否也应考虑？

回答人：chenyiwei
如果在计量期内获取了关于或有对价于购买日的公允价值的新的或进一步的信息，则我理解可以按照计量期的一般会计处理原则，对购买日所确认的或有对价的公允价值进行调整，视同在购买日进行确认和计量。但实际操作中此类案例较少，“计量期”较多的案例还是调整被购买方可辨认净资产于购买日的公允价值。